臺灣臺東地方法院交通件裁定　　　　　　　　　　　　九十四年度交聲字第一六號
　　異　議　人　丁○○
　　被　異議人　交通部公路總局高雄區監理所臺東監理站
　　即原處分機關
右列異議人即受處分人因違反道路交通管理處罰條例案件，對於交通部公路總局臺東
監理站於中華民國九十四年二月十四日所為之處分 (原處分案號：東監違字裁八一─
Ｔ00000000號)，聲明異議，本院裁定如左：
    主  文
異議駁回。
    理  由
一、按汽車駕駛人，行經有燈光號誌管制之交岔路口闖紅燈者，處新臺幣（下同）一
    千八百元以上五千四百元以下罰鍰；復按汽車行駛至交岔路口，其行進、轉彎，
    應遵守燈光號誌或交通警察之指示；道路交通管理處罰條例第五十三條、道路交
    通安全規則第一百零二條第一項第一款分別定有明文。又汽車駕駛人，違反道路
    交通管理處罰條例第五十三條規定情形者，各記違規點數三點，同法第六十三條
    第一項第三款亦有規定。
二、本件異議人即受處分人丁○○於民國九十四年二月五日十六時四十分許，駕駛車
    牌號碼ＫＰ五─五一一號重型機車，沿臺東縣臺東市○○路東向西方向行駛，行
    經臺東縣臺東市○○路與四維路路口時，該處交通號誌為紅燈，詎受處分人竟未
    依法暫停於停止線後，仍闖越紅燈而繼續行駛，適執行巡邏任務之臺東縣警察局
    臺東分局寶桑派出所員警甲○○、乙○○、丙○○發覺上述情節於博愛路路口約
    五十公尺處附近攔檢並舉發，以受處分人有違反道路交通管理處罰條例第五十三
    條之行為掣發東警交字第Ｔ00000000號舉發違反道路交通管理事件通知
    單予以舉發，原處分機關乃依道路交通管理處罰條例第五十三條、第六十三條第
    一項規定，於九十四年二月十四日以東監違字第裁八一─Ｔ00000000號
    裁決書裁處受處分人罰鍰新台幣（下同）一千八百元，並記違規點數三點，異議
    人因對上開裁決不服，聲明異議。
三、訊據受處分人矢口否認有何違規行為，辯稱：伊並未闖紅燈，警員若要取締，應
    當場攔截，而非過第二個紅燈才攔截告發，且攔截處根本無法看見當時紅綠燈之
    情況云云。然查：
（一）本件受處分人確有上開違規情事，而遭執勤員警攔撿並開立舉發違反道路交通
      管理事件通知單等情，業據證人即舉發員警甲○○、乙○○、丙○○於本院隔
      離訊問中結證明確，並有臺東縣警察局臺東分局東警交字第Ｔ0000000
      0號舉發違反道路交通管理事件通知單、工作紀錄簿附卷可稽。復按交通警員
      製單舉發違反道路交通管理處罰條例所列之違規事實，本質上為行政處分，係
      公務員基於職務上權力，依法就特定之具體事件所為具公法上效果之單方行政
      行為，基於公務員為公法上行為具有公信力之原則，該行政處分當可被推定為
      真正，其據以依法處分之事實認定亦為正確無誤，況本件執勤員警與受處分人
      素不相識，應無捏造事實違法取締之必要，而本院亦查無證據足資證明執勤員
      警有何捏造事實違法取締之情事存在，則執勤警員本其維護交通秩序、安全職
      責所為之舉發，自應受到合法、正確之推定，不容受處分人任意否認。從而，
      受處分人違規之事實，自堪予以認定。
（二）又受處分人違規當時，證人等係開車行駛於快車道內，跟隨於受處分人車輛之
      後方，而當時為白天，視線良好，得以清楚看見受處分人違規地點之交通號誌
      等情，業經證人證述明確，是證人等當不至於有混淆誤認之虞，應可認定；此
      外，受處分人一再辯稱為何警員不當場攔下云云，然經證人到庭證稱，因受處
      分人係闖越紅燈，證人等係擔心遽行攔截將發生意外，亦非與常情有違，至於
      交通違規之舉措通常發生時間極短，證人等係執行巡邏任務，非特定執行交通
      違規取締行為，自無法於發現受處分人違規之同時即拍照存證，然經本院就證
      人隔離訊問之結果，證人等就受處分人之違規過程，舉發經過所述大致相同，
      而人證亦屬證據方法之一種，受處分人空言泛稱無證據可證明其有違規情事，
      即難採信，自無足取。
四、綜上所述，本件受處分人有前揭違規行為，原處分機關依道路交通管理處罰條例
    第五十三條、第六十三條第一項第三款之規定，裁處受處分人罰鍰一千八百元，
    記違規點數三點，核無違誤，本件受處分人之異議為無理由，自應將其異議駁回
    。
據上論斷，應依道路交通案件處理辦法第十九條，裁定如主文。
中      華      民      國    九十四    年      三      月    三十一    日
                                   臺灣臺東地方法院交通法庭
                                             法  官  呂煜仁
右正本證明與原本無異。
如不服本裁定，應於送達後五日內，向本院提出抗告狀。
                                             書記官  王敏玉
中      華      民      國    九十四    年      四      月      一      日
